【裁判字號】    99,易,862
【裁判日期】    990413
【裁判案由】    詐欺
【裁判全文】
臺灣臺中地方法院刑事判決  99年度易字第862號
公  訴  人  台灣台中地方法院檢察署檢察官
被      告  甲○○
            丙○○
            丁○○
            乙○○
            戊○○
            己○○
上列被告因詐欺案件，經檢察官提起公訴（99年度偵字第2325號
），被告於言詞辯論終結前認罪，檢察官聲請改依協商程序而為
判決，本院合議庭裁定由受命法官獨任進行認罪協商程序，判決
如下：
    主    文
甲○○、丙○○、丁○○、戊○○、己○○共同意圖為自己不法
之所有，以詐術使人將本人之物交付，未遂，各處有期徒刑伍月
，如易科罰金，均以新台幣壹仟元折算壹日。
乙○○共同意圖為自己不法之所有，以詐術使人將本人之物交付
，未遂，處有期徒刑參月，如易科罰金，以新台幣壹仟元折算壹
日。
扣案之筆記型電腦貳台（扣押物品清單編號1部分）、隨身碟貳
支（扣押物品清單編號2部分）、無線對講機參台（扣押物品清
單編號4部分）、行動電話壹支（序號000000000000000，扣押物
品清單編號5部分）、教戰手冊壹張（扣押物品清單編號6部分）
、手抄金融帳戶壹張（扣押物品清單編號7部分）、電腦主機、
螢幕、鍵盤、滑鼠壹組（扣押物品清單編號8部分）、預付卡壹
張（扣押物品清單編號10部分）、無線對講機壹台（扣押物品清
單編號11部分）、ADSL帳號卡壹枚（扣押物品清單編號12部分）
、麥克風壹支（扣押物品清單編號13部分）、教戰手冊玖張（扣
押物品清單編號14部分）、手寫便條紙資料肆張（扣押物品清單
編號15部分）、行動電話參支（SIM卡：0000000000、000000000
0、0000000000號，扣押物品清單編號16部分）、隨身碟壹支（
扣押物品清單編號17部分）、筆記本壹本（扣押物品清單編號18
部分）、支出明細表貳張（扣押物品清單編號19部分）、電腦螢
幕、鍵盤壹組（扣押物品清單編號21部分）、室內電話機肆台（
扣押物品清單編號22部分）、教戰手冊伍張（扣押物品清單編號
26部分）、節費器壹台（扣押物品清單編號27部分）、網路數據
機壹台（扣押物品清單編號28部分）、IP分享器貳台（扣押物品
清單編號29部分）均沒收。
    犯罪事實及理由
一、犯罪事實：被告甲○○、丙○○、丁○○、乙○○、戊○○
    、己○○與綽號小胖、阿和之不詳姓名年成男子等人，自民
    國98年11月間起，組成詐欺取財集團，基於意圖為自己不法
    之共同犯意聯絡，以在台灣設立電信詐騙機房，再撥打電話
    向大陸地區人民詐欺取財，待大陸地區人民遭詐騙將錢匯入
    指定之大陸地區人頭帳戶後，再由小胖聯絡大陸地區之車手
    將贓款領出，並以不詳之方式，將詐得之金錢匯回台灣，由
    小胖將款項與詐欺集團成員朋分。小胖先負責出資以林簡傳
    名義承租位在台中市○○路439之17巷2弄6號10樓之5房屋，
    作為詐騙機房，並提供資金予被告甲○○，由被告甲○○負
    責管理上揭機房，負責代為繳納房租、管理機房設備、購買
    便當供集團成員食用、購買上揭詐騙機房所需之物品、成員
    日常生活開銷、製作集團之帳務、召募詐騙集團所需之成員
    ，並指導新進人員詐騙手法等事項，小胖並另先購買節費器
    、裝設電話、電腦等設備，作為設立詐騙之電信機房之用。
    該詐騙集團之運作分工如下:小胖先指示被告甲○○負責該
    機房之運作，並藉由集團中之阿和及被告甲○○等人召募新
    成員加入，而自98年11月起，陸續僱用被告丙○○、丁○○
    、乙○○、戊○○、己○○在上揭機房工作，以小胖所提供
    之詐騙教戰守則，透過電話對大陸地區人民詐騙，其中被告
    丙○○負責以電腦群發系統配合節費器，撥打電話給大陸地
    區不特定之人民，待被告丙○○所撥之電話有人接聽時，即
    自動撥放電話欠費之語音檔案聲音，若該接聽者信以為真而
    依指示回撥「9」時，電話即接回機房，由負責假冒第一線
    中國電信人員之被告乙○○、戊○○接聽，並向之詐稱，有
    電話欠費未繳，可能是個人資料外洩遭人冒名申辦電話所致
    ，須儘快向公安部門報案，將會把電話轉給公安局云云，然
    後再將電話轉由第二線之被告己○○接聽，由被告己○○負
    責假冒大陸公安，以要求要配合司法調查為由，接續詐騙，
    然後再轉由第三線之被告丁○○負責假冒金融局主任，被告
    丁○○即請大陸地區人民依其指示，持提款卡操作自動櫃員
    機，以防止遭盜領云云，使大陸地區人民陷於錯誤，而依指
    示操作，而將大陸地區人民帳戶內之金錢，轉帳匯至指定之
    詐騙集團所掌控之大陸地區人頭帳戶，再由小胖聯絡該集團
    在大陸地區之車手，將所騙得之錢領出後，扣除車手應得之
    部分，其餘再以不詳之方法，經匯率換算成新台幣而匯回台
    灣後，交予在台灣之小胖與在台之詐騙集團成員朋分。其中
    被告乙○○係採底薪制，固定14天支領新台幣1萬元；被告
    甲○○可分得全部詐騙所得金額的百分之2；被告丙○○、
    戊○○可分得其等各自詐騙所得的百分之5；被告己○○、
    丁○○可分得其等各自詐騙所得的百分之7，其餘詐騙所得
    歸小胖、阿和等其他成員取得，惟迄為警查獲時，均尚未詐
    騙得手而詐欺取財未遂。嗣於99年1月20日12時30分許，為
    警持搜索票在台中市○○路439-17巷2弄6號10樓之5機房內
    查獲，並扣得被告丁○○所持用之筆記型電腦2台、隨身碟2
    支、無線網卡1支、無線對講機3個、行動電話2支、教戰守
    則1 張、手抄金融帳戶資料1張、被告己○○所持用之電腦
    主機1台、液晶螢幕1台、電腦鍵盤1個、行動電話2支、SIM
    卡1枚、無線對講機1支、ADSL帳號卡1枚、麥克風1支、教戰
    守冊9 張、滑鼠1個、手寫便條紙資料4張、被告甲○○所持
    用之行動電話6支、隨身碟1支、筆記本1本、支出明細表2張
    、被告丙○○所持用之行動電話1支、電腦1組、被告戊○○
    、乙○○所持用之室內電話4台、筆記型電腦1台、行動電話
    4支、教戰守則5本、節費器1台、網路數據機1台、IP分享器
    2台等物品。
二、證據：
（一）被告甲○○、丙○○、丁○○、乙○○、戊○○、己○○
      之自白。
（二）卷附組織架構圖、現場圖、現場照片。
（三）扣案如主文第三項所示物品。
三、本件被告甲○○、丙○○、丁○○、乙○○、戊○○、己○○皆已認罪，經檢察官與被告等於審判外達成協商合意，其
    合意內容為：被告甲○○、丙○○、丁○○、、戊○○、己○○共同犯詐欺取財未遂罪，各願受有期徒刑五月，如易科
    罰金，均以新台幣一千元折算一日；被告乙○○共同犯詐欺
    取財未遂罪，願受有期徒刑三月，如易科罰金，以新台幣一
    千元折算一日之宣告。本院查上開協商合意並無刑事訴訟法
    第455條之4第1項所列情形之一，檢察官聲請改依協商程序
    而為判決，本院爰不經言詞辯論，於協商合意範圍內為協商
    判決。扣案扣案之筆記型電腦2台（扣押物品清單編號1部分
    ）、隨身碟2支（扣押物品清單編號2部分）、無線對講機3
    台（扣押物品清單編號4部分）、行動電話1支（序號000000
    000000000，扣押物品清單編號5部分）、教戰手冊1張（扣
    押物品清單編號6部分）、手抄金融帳戶1張（扣押物品清單
    編號7部分）、電腦主機、螢幕、鍵盤、滑鼠1組（扣押物品
    清單編號8部分）、預付卡1張（扣押物品清單編號10部分）
    、無線對講機1台（扣押物品清單編號11部分）、ADSL帳號
    卡1枚（扣押物品清單編號12部分）、麥克風1支（扣押物品
    清單編號13部分）、教戰手冊9張（扣押物品清單編號14部
    分）、手寫便條紙資料4張（扣押物品清單編號15部分）、
    行動電話3支（SIM卡：0000000000、0000000000、00000000
    00號，扣押物品清單編號16部分）、隨身碟1支（扣押物品
    清單編號17部分）、筆記本1本（扣押物品清單編號18部分
    ）、支出明細表2張（扣押物品清單編號19部分）、電腦螢
    幕、鍵盤1組（扣押物品清單編號21部分）、室內電話機4台
    （扣押物品清單編號22部分）、教戰手冊5張（扣押物品清
    單編號26部分）、節費器1台（扣押物品清單編號27部分）
    、網路數據機1台（扣押物品清單編號28部分）、IP分享器
    2台（扣押物品清單編號29部分），均係供犯罪所用之物，
    且為被告或共犯所有，併依刑法第38條第1項第2款規定宣告
    沒收。至於被告丁○○所持用之無線網卡1支（扣押物品清
    單編號3部分）、行動電話1支（SIM卡：0000000000號，扣
    押物品清單編號5部分）、被告己○○所持用之行動電話2支
    （SIM卡：0000000000、0000000000號，扣押物品清單編號9
    部分）、被告甲○○所持用之行動電話3支（SIM卡：000000
    0000、0000000000、0000000000號，扣押物品清單編號16部
    分）、被告丙○○所持用之行動電話1支（SIM卡：00000000
    00號，扣押物品清單編號20部分）、被告戊○○所持用之筆
    記型電腦1台（扣押物品清單編號23部分）、行動電話3支（
    SIM卡：0000000000、0000000000、0000000000號，扣押物
    品清單編號24部分）、被告乙○○所持用之行動電話1支（S
    IM卡：0000000000號，扣押物品清單編號25部分），並無證
    據足資證明係供本件犯罪所用，則不予諭知沒收。
四、應適用之法條：刑事訴訟法第455條之4第2項、第455條之8
    ，刑法第28條、第339條第1項、第3項、第41條第1項前段、
    第38條第1項第2款，刑法施行法第1條之1。
五、本判決除有刑事訴訟法第455條之4第1項第1款、第2款、第4
    款、第6款、第7款所定情形之一，或違反同條第2項之規定
    外，不得上訴。
六、如不服本件判決，得自收受判決送達後十日內，向本院提出
    上訴書狀，上訴於第二審法院。
中    華    民    國    99    年    4     月    13    日
                  刑事第二庭    法  官  鍾堯航
以上正本證明與原本無異。
                                書記官  吳淑願
中    華    民    國    99    年    4     月    13    日
附錄本案論罪科刑法條全文
刑法第339條：
意圖為自己或第三人不法之所有，以詐術使人將本人或第三人之
物交付者，處五年以下有期徒刑、拘役或科或併科一千元以下罰
金。
以前項方法得財產上不法之利益或使第三人得之者，亦同。
前二項之未遂犯罰之。

司法院資訊處製作；財團法人民間司法改革基金會備份。
